【裁判字號】    92,交訴,134
【裁判日期】    921016
【裁判案由】    公共危險
【裁判全文】
臺灣高雄地方法院刑事判決                        九十二年度交訴字第一三四號
    公  訴  人  臺灣高雄地方法院檢察署檢察官
    被      告  丙○○
右列被告因公共危險案件，經檢察官聲請簡易判決處刑（九十二年度偵字第一四六六
一號），嗣因本院高雄簡易庭認不宜適用簡易程序，簽准改用通常程序審判，本院判
決如左：
    主  文
丙○○服用酒類，不能安全駕駛動力交通工具而駕駛，累犯，處有期徒刑參月，如易
科罰金，以參佰元折算壹日；又駕駛動力交通工具肇事，致人受傷而逃逸，累犯，處
有期徒刑伍月，如易科罰金，以參佰元折算壹日；應執行有期徒刑柒月，如易科罰金
，以參佰元折算壹日。
    事  實
一、丙○○前曾於民國八十九年二月間、九十年十月間因妨害家庭及妨害自由罪，經
    法院各判處有期徒刑五月、五月確定，分別於八十九年八月二十五日及九十一年
    四月二十三日易科罰金執行完畢，仍不知悔改。丙○○於九十二年七月七日十八
    時十分許，明知其於飲酒後吐氣所含酒精成份已達每公升零點六一毫克以上，超
    過每公升零點五五毫克以上，已不能安全駕駛車輛，竟仍駕駛車牌號碼３Ｓ─一
    ０五九號自用小客車，沿高雄縣茄萣鄉○○路由東往西方向，行經民治路一四０
    巷口前，欲右轉進入民治路一四０巷時，原應注意轉彎車應暫停讓直行車輛先行
    ，且依當時情形，並無不能注意情事，竟疏未注意同向慢車道有甲○○所騎乘搭
    載丁○○之車牌號碼ＬＢ２─一九八號重型機車亦行經該處，且該巷口亦停有乙○○所騎乘之車牌號碼０００─七五六號重型機車，仍逕行右轉進入該巷，待發
    覺王車直行而至時，因閃煞不及，而與王車發生擦撞，致甲○○與丁○○人車倒
    地，王車受擦撞後，再波及吳車，亦使乙○○人車倒地，甲○○受有左膝撕裂傷
    與左手肘擦傷等傷害，丁○○受有多處擦傷之傷害（過失傷害已因撤回告訴而為
    不起訴處分確定），乙○○受有右小腿擦挫傷之傷害（過失傷害未據告訴）。惟
    丙○○肇事後於停留在場約三至五分鐘後，並未下車救護甲○○等三人，及報警
    處理，僅於委請友人張豐明代為聯絡救護車到場後，即駕車駛離現場，嗣經甲○○記下丙○○所駕駛之上開自用小客車車號告知到場處理之警員，始循線查獲上
    情。
二、案經高雄縣政府警察局湖內分局報請臺灣高雄地方法院檢察署檢察官偵查後聲請
    簡易判決處刑。
    理  由
一、本件被告丙○○所犯為死刑、無刑徒刑或最輕本刑為三年以上有期徒刑以外之罪
    ，其於準備程序中就被訴事實為有罪之陳述，經法官告知簡式審判程序之旨，並
    聽取公訴人之意見後，依刑事訴訟法第二百七十三條之一第一項規定，裁定由受
    命法官獨任進行簡式審判程序，合先敘明。
二、右揭事實，業據被告丙○○坦承不諱，核與告訴人甲○○、丁○○之指訴及證人
    乙○○、張豐明證述之情節相符，並有現場處理警員蘇耀鴻之職務報告一份、診
    斷證明書二份、現場照片十四幀、酒精濃度測試表（測定值為零點六一毫克）、
    測試觀察紀錄表影本、高雄縣政府警察局舉發違反道路交通管理事件通知單影本
    、高雄縣警察局道路交通事故現場圖及道路交通事故調查報告報告表（一）與表
    （二）各一份附卷可稽，足證被告自白之詞，洵屬有據，至堪採信。故本件事證
    明確，被告丙○○犯行洵堪認定。
三、核被告丙○○所為，係犯刑法第一百八十五條之三、第一百八十五條之四之服用
    酒類，不能安全駕駛動力交通工具而駕駛罪及駕駛動力交通工具肇事，致人受傷
    而逃逸罪。其所犯上開二罪間，犯意各別，行為互異，應予分論併罰，公訴意旨
    認上開二罪間，有方法結果之牽連關係，尚有誤會，併此敘明。被告前曾於八十
    九年二月間、九十年十月間因妨害家庭及妨害自由罪，經法院各判處有期徒刑五
    月、五月確定，分別於八十九年八月二十五日及九十一年四月二十三日易科罰金
    執行完畢，此有臺灣高雄地方法院檢察署刑案資料查註紀錄表及臺灣高等法院被
    告全國前案紀錄表各一份附卷足考，其於有期徒刑之執行完畢後，五年內再犯上
    開最重本刑為有期徒刑以上之罪，為累犯，均應依刑法第四十七條之規定，各加
    重其刑至二分之一。被告丙○○雖未於車禍發生時親自採取救護措施，並向警察
    機關報告，逕自駛離，惟觀諸本案發生時間係七月七日十八時許，地點係在高雄
    縣茄萣鄉○○路一四○巷口，可見被害人甲○○、丁○○及乙○○均處於較易獲
    得救護之情境，且被告亦已於停留在現場時，委託居住在附近之證人張豐明代為
    聯絡救護車，藉以避免損害擴大，業據證人張豐明及乙○○證陳屬實；再量以被
    害人甲○○、丁○○及乙○○所受傷勢均屬皮肉擦傷，業如前述，衡情亦非無自
    救能力之情狀，本院認其所犯駕駛動力交通工具肇事，致人受傷而逃逸罪部分，
    情節尚屬輕微，其犯罪情狀亦有可憫恕之處，倘科以法定最輕本刑，猶嫌過重，
    故依刑法第五十九條之規定，酌量減輕其此部分犯行之刑，並依法先加後減之。
    爰審酌被告業於八十八年十月間因酒後駕車之公共危險案件，經法院判處罰金三
    萬元，並於同年十二月十七日執行完畢，足證其有再犯相同罪質之跡象，量刑本
    不宜輕；惟念其於犯罪後坦承全部犯行，且已於本案之被害人甲○○、丁○○及
    乙○○達成和解，此有調解書二份附卷憑考，尚見其有彌補被害人損害之誠意，
    態度尚佳等一切情狀，故各量處如主文所示之刑，並定其應執行刑及諭知易科罰
    金之折算標準，藉資懲儆。
據上論斷，應依刑事訴訟法第四百五十二條、第二百九十九條第一項前段、第二百七
十三條之一第一項，刑法第一百八十五條之三、第一百八十五條之四、第五十一條第
五款、第四十七條、第五十九條、第四十一條，罰金罰鍰提高標準條例第二條，判決
如主文。
中      華      民      國     九十二     年     十     月     十六     日
                               臺灣高雄地方法院交通法庭
        法  官    李代昌
右正本證明與原本無異。
如不服本判決，應於判決送達後十日內，向本院提出上訴狀。
                                     書記官    吳月華
中      華      民      國     九十二     年     十     月     二十     日
附錄本判決論罪科刑適用法條
中華民國刑法第一百八十五條之三
服用毒品、麻醉藥品、酒類或其他相類之物，不能安全駕駛動力交通工具
而駕駛者，處一年以下有期徒刑、拘役或三萬元以下罰金。
中華民國刑法第一百八十五條之四
駕駛動力交通工具肇事，致人死傷而逃逸者，處六月以上五年以下有期徒
刑。


司法院資訊處製作；財團法人民間司法改革基金會備份。
